【裁判字號】    90,上易,647
【裁判日期】    900524
【裁判案由】    業務侵占
【裁判全文】
臺灣高等法院高雄分院刑事判決                      九十年度上易字第六四七號
    上訴人  乙○○
    即被告
右上訴人因侵占案件，不服臺灣高雄地方法院九十年度易字第一四三號中華民國九十
二月十九日第一審判決（起訴案號：臺灣高雄地方法院檢察署八十九年度偵字第二一
一六五號），提起上訴，本院判決如左：
      主  文
上訴駁回。
    事  實
一、乙○○曾於民國八十六年間犯傷害罪，經本院判處有期徒刑五月確定，於八十七
    年七月十二日執行完畢，仍不知悔改；其係雙泉食品有限甲司（以下簡稱雙泉甲
    司）之業務員，職司貨物之推銷及甲司貨款之收取，竟於八十九年三月二十五日
    ，收取高雄市三民區○○○街之雙泉甲司客戶「保成商號」貨款新台幣（以下同
    ）三萬八千三百十元後，意圖為自己不法之所有，以變易持有為所有之意思而侵
    占入己，未繳回甲司，嗣於離職後，始為雙泉甲司發覺。
二、案經雙泉甲司訴請高雄縣警察局仁武分局移送臺灣高雄地方法院檢察署檢察官偵
    查起訴。
    理  由
一、訊據上訴人即被告乙○○固不諱言於前述時間，向保成商號收取貨款三萬八千三
    百十元後，未繳回甲司之事實，惟矢口否認有何侵占犯行，辯稱：上開貨款係在
    回甲司途中不小心遺失，始無法繳回甲司云云。惟查上開事實業據告訴人雙泉甲
    司代表人吳李阿網指訴綦詳，且上開貨款若係在八十九年三月二十五日回甲司途
    中遺失，被告又無錢可賠償告訴人，理應會馬上報警處理，並知會告訴人或其他
    同事，然被告卻未報警，亦未告訴其他同事，且遲至八十九年三月二十九日始向
    告訴人甲司報告，被告所為顯與常情不符，其前述所辯無非事後卸責之詞，不足
    採信，事證明確，被告之犯行堪以認定。
二、查被告在雙泉甲司擔任收取貨款之業務員，竟將業務上所持有之貨款予以侵占，
    核其所為係犯刑法第三百三十六條第二項之業務侵占罪；又被告曾於八十六年間
    犯傷害罪，經本院判處有期徒刑五月確定，並於八十七年七月十二日執行完畢，
    此有本院被告全國前案紀錄表在卷足憑，其於五年以內再犯本件有期徒刑以上之
    罪，為累犯，應依刑法第四十七條規定加重其刑。
三、原審因而適用刑法第三百三十六條第二項、第四十七條、罰金罰鍰提高標準條例
    第一條前段之規定，並審酌被告犯罪之手段、犯罪所生之損害輕微、迄今尚未與
    告訴人和解，及犯後否認犯行等一切情狀，量處有期徒刑七月；其認事用法，均
    無不合，量刑亦屬適當，被告上訴意旨，否認犯罪，指摘原判決不當，並無理由
    ，應予駁回。
據上論結，應依刑事訴訟法第三百六十八條，判決如主文。
本案經檢察官陳惠珠到庭執行職務。
中      華      民      國    九十      年      五      月    二十四    日
                              臺灣高等法院高雄分院刑事第七庭
                                  審判長法官  王光照
                                        法官  黃仁松
                                        法官  黃憲文
右正本證明與原本無異。
不得上訴。
                                      書記官  黃玉珠
中      華      民      國    九十      年      五      月    二十五    日
附錄：本判決論罪科刑法條：
刑法第三百三十六條第二項
對於業務上所持有之物，犯前條第一項之罪者，處六月以上五年以下有期徒刑，得併
科三千元以下罰金。
                                                                  Ａ


司法院資訊處製作；財團法人民間司法改革基金會備份。
